臺灣桃園地方法院刑事判決　　　　　　　96年度訴字第1328號
公　訴　人　臺灣桃園地方法院檢察署檢察官
被　　　告　乙○○
上列被告因偽造文書等案件，經檢察官提起公訴（96年度偵字第
9438號），被告於審理期日就被訴事實為有罪陳述，經本院裁定
進行簡式審判程序，茲判決如下：
    主  文
乙○○攜帶兇器，毀越其他安全設備，於夜間侵入住宅竊盜，累
犯，處有期徒刑陸月，如附表編號一所示之「使用工具」沒收。
又攜帶兇器、毀越其他安全設備竊盜，未遂，累犯，處有期徒刑
肆月，如附表編號二所示之「使用工具」沒收。又攜帶兇器，毀
越其他安全設備，於夜間侵入住宅竊盜，累犯，處有期徒刑陸月
，如附表編號三所示之「使用工具」沒收。又行使偽造私文書，
足以生損害於他人，累犯，處有期徒刑參月，「天昌行銀樓」之
「93年度收舊金記事簿」內簽名欄偽造之「呂永鴻」署押壹枚沒
收。又攜帶兇器，毀越其他安全設備，於夜間侵入住宅竊盜，累
犯，處有期徒刑柒月，如附表編號四所示之「使用工具」沒收。
應執行有期徒刑壹年肆月，扣案之扳手、螺絲起子、手電筒各壹
支及手套壹雙、「天昌行銀樓」之「93年度收舊金記事簿」內簽
名欄偽造之「呂永鴻」署押壹枚均沒收。
    事  實
一、乙○○前曾於民國93年間因犯竊盜罪，經本院以93年度桃簡
    字第654 號判處有期徒刑6 月確定，於94年4 月15日易科罰
    金執行完畢（構成累犯）。卻未警惕，仍先後基於意圖為自
    己不法所有之各別犯意，而為附表編號一至四所示之竊行。
    另基於行使偽造私文書之犯意，於96年3 月10日，持所竊得
    之金飾，至桃園縣桃園市○○路165 號李應朗所經營之「天
    昌行銀樓」，向李應朗自稱為「呂永鴻」，並偽以「呂永鴻
    」之名義，於「天昌行銀樓」之「93年度收舊金記事簿」內
    ，捏造填載「呂永鴻」之身分證號、住處等不實內容，於簽
    名欄內偽簽「呂永鴻」之署押，用以表示該等金飾係呂永鴻
    所變賣之意以行使之，足以生損害於名為「呂永鴻」之人及
    李應朗管理點當事務之正確性。嗣乙○○於附表編號四所示
    之時、地竊取財物得手後，欲離去之際，為附近民眾發現報
    警，乙○○乃將其所有、供行竊所用之扳手1 支丟棄於現場
    而逃逸，惟仍於同日（96年4 月18日）晚間7 時15分為警在
    桃園縣桃園市○○路128 巷17號前逮捕，並於乙○○身上扣
    得其所有、供行竊所用之螺絲起子、手電筒各1 支、手套1
    雙。而乙○○於具有偵查職權之公務員尚未發覺其有附表編
    號一至三所示之竊行及前開行使偽造私文書之犯行前，主動
    供出其另有為該等犯行而不逃避裁判，乃查悉上情。
二、案經甲○○提出告訴及桃園縣政府警察局平鎮分局報告台灣
    桃園地方法院檢察署檢察官偵查起訴。
    理  由
一、本件被告乙○○所犯係死刑、無期徒刑或最輕本刑為3 年以
    上有期徒刑以外之罪，其於本院審理期日中就被訴事實為有
    罪之陳述，經本院告知簡式審判程序之旨，並聽取當事人意
    見後，由本院合議庭依刑事訴訟法第273 條之1 第1 項規定
    裁定進行簡式審判程序，合先敘明。
二、上開犯罪事實，業據被告於歷次訊問時坦認在卷，其前開竊
    盜犯行，核與被害人賴茂忠、丁○○、甲○○、丙○○於警
    詢及檢察官偵訊時之指述情節相符，並有贓物認領單一份、
    附表編號四所示該次竊案之現場及財物照片共25張；此外，
    並有被告行竊之工具即扳手、螺絲起子、手電筒各1 支及手
    套1 雙扣案可資佐證；而被告偽以「呂永鴻」名義，於上開
    時、地，持所竊得之金飾，至李應朗所經營之「天昌行銀樓
    」，向李應朗自稱為「呂永鴻」，並偽以「呂永鴻」之名義
    ，於「天昌行銀樓」之「93年度收舊金記事簿」內，捏造填
    載「呂永鴻」之身分證號、住處等不實內容，於簽名欄內偽
    簽「呂永鴻」之署押，用以表示該等金飾係呂永鴻所變賣之
    意事實，亦經證人李應朗於警詢時指述在卷，並有「天昌行
    銀樓」之「93年度收舊金記事簿」影本一張在卷可稽，均足
    堪認定。是本件事證明確，被告犯行堪以認定。
三、被告攜帶扳手、螺絲起子此等客觀上足對人之生命、身體、
    安全構成威脅，具有危險性之兇器，破壞他人住宅窗戶後，
    踰越進入被害人住宅內行竊，除附表編號二所示之竊行，係
    被告於搜尋財物，已著手竊盜之行為，惟其尚未竊得前即因
    被害人返家而逃逸，該次犯罪尚屬未遂外，其餘均為既遂。
    是核被告所為，係分別犯如附表「所犯法條」所示之罪及刑
    法第210 條、第216 條之行使偽造私文書罪，而被告偽造私
    文書之低度行為，為嗣後行使該文書之高度行為所吸收，不
    另論罪。而被告所為附表編號二所示之竊行，核屬未遂，爰
    依刑法第25條第2 項之規定，按既遂之刑度減輕其刑。再者
    ，被告所為附表編號一至三所示之竊行及上開行使偽造私文
    書之犯行，係被告於警詢時主動供出，員警始循線查獲，亦
    查無其他積極證據顯示有偵查職權之公務員於被告主動供承
    前有何合理之根據而為發覺，是被告於該等犯行尚未發覺前
    主動供出並不逃避裁判，已符合自首之要件，爰就被告附表
    一至三所示之竊行及上開行使偽造私文書犯行，依刑法第62
    條前段自首之規定減輕其刑。又被告曾有上開事實欄所載之
    前科紀錄並經執行有期徒刑完畢，於5 年內再故意犯本件最
    重本刑為有期徒刑以上之罪，為累犯，應依法加重其刑（按
    被告附表編號一所示之犯行，係於95年7 月1 日刑法修正施
    行前所為，經比較後，被告不論依修正前或修正後之法律均
    構成累犯，然以適用修正前刑法第62條前段之自首規定對於
    被告較為有利，是被告此部分即附表編號一所示之犯行應整
    體適用修正前之規定，附此敘明）。爰審酌被告年輕力盛，
    未以正當方法賺取所需，侵入他人住處以竊取財物，對於他
    人財產權利未予尊重，且對他人居住安寧亦有所侵害，又為
    求順利將竊取贓物變現，乃捏造他人名義以偽造私文書行使
    等情，另考量被告於歷次訊問時均坦認犯行，另考量其素行
    、生活狀況、智識程度等一切情狀，分別就其所犯數罪，各
    量處如主文所示之刑，並定其應執行之刑。
四、至扣案之扳手、螺絲起子、手電筒各一支，及手套1 雙，為
    被告所有、各為被告為附表編號一至四所示竊盜犯行所用之
    物，均應依刑法第38條第1 項第2 款予以宣告沒收。又被告
    於「天昌行銀樓」之「93年度收舊金記事簿」內簽名欄偽造
    之「呂永鴻」署押1 枚，雖該收舊金記事簿非被告所有之物
    ，然其上被告偽造「呂永鴻」之署押1 枚，則應依刑法第21
    9 條予以宣告沒收。
據上論斷，應依刑事訴訟法第273 條之1 第1 項、第299 條第1
項前段，刑法第2 條第1 項前段、第210 條、第216 條、第219
條、第321 條第1 項第1 款、第2 款、第3 款、第2 項、第47條
第1 項、第62條前段、第51條第5 款、第38條第1 項第2 款，修
正前刑法第47條、第62條前段、第38條第1 項第2 款判決如主文
。
本案經檢察官鄭東峰到庭執行職務。
中　　華　　民　　國　　96　　年　　6　　月　 　14　　日
                        臺灣桃園地方法院刑事第十二庭
                                  法　官　陳  雪  玉
以上正本證明與原本無異。
如不服本判決，應於判決送達後10日內向本院提出上訴狀（應附
繕本），上訴於臺灣高等法院。
　　　　　　　　　　　　　　    　書記官　戴  育  萍
中　　華　　民　　國　　96　　年　　6 　　月　　14　　日
附錄本案論罪科刑法條：
中華民國刑法第210 條（偽造變造私文書罪）
偽造、變造私文書，足以生損害於公眾或他人者，處5 年以下有
期徒刑。
中華民國刑法第216 條（行使偽造變造或登載不實之文書罪）
行使第210 條至第215 條之文書者，依偽造、變造文書或登載不
實事項或使登載不實事項之規定處斷。
中華民國刑法第321 條（加重竊盜罪）
犯竊盜罪而有左列情形之一者，處6 月以上、5 年以下有期徒刑
：
一  於夜間侵入住宅或有人居住之建築物、船艦或隱匿其內而犯
    之者。
二  毀越門扇、牆垣或其他安全設備而犯之者。
三  攜帶兇器而犯之者。
四  結夥三人以上而犯之者。
五  乘火災、水災或其他災害之際而犯之者。
六  在車站或埠頭而犯之者。
前項之未遂犯罰之。
附表
┌──┬──────┬───────────┬─────┬───────┬────────┬──────┬─────┐
│編號│行竊時間    │行竊地點              │被害人    │竊得財物      │行竊方式        │所犯法條    │使用工具  │
├──┼──────┼───────────┼─────┼───────┼────────┼──────┼─────┤
│一  │94年1 月1 日│桃園縣桃園市○○路88號│戊○○    │現金新台幣（下│持扣案之客觀上可│刑法第321 條│扣案之扳手│
│    │晚間某時    │2樓住宅               │          │同）約2,000 元│充當兇器使用之扳│第1 項第1 、│1支       │
│    │            │                      │          │、黃金價值約2 │手1 支，毀壞前開│2、3款      │          │
│    │            │                      │          │萬元          │住宅窗戶後，踰越│            │          │
│    │            │                      │          │              │該窗戶進入屋內行│            │          │
│    │            │                      │          │              │竊              │            │          │
├──┼──────┼───────────┼─────┼───────┼────────┼──────┼─────┤
│二  │95年12月22日│桃園縣桃園市○○街49巷│丁○○    │無            │同上，惟於物色財│刑法第321 條│扣案之扳手│
│    │下午1時許   │3號1樓住宅            │          │              │物之際，因被害人│第1 項第2、3│1支       │
│    │            │                      │          │              │返家，倉皇逃逸而│款、第2項   │          │
│    │            │                      │          │              │未竊得財物      │            │          │
├──┼──────┼───────────┼─────┼───────┼────────┼──────┼─────┤
│三  │96年1 月21日│桃園縣桃園市○○路86號│甲○○    │現金15,000元、│攜帶扣案之客觀上│刑法第321 條│扣案之扳手│
│    │晚間7、8時許│2樓住宅               │          │金項鍊2 條（價│可充當兇器使用之│第1 項第1 、│1支 、手電│
│    │            │                      │          │值約27000 元）│扳手及螺絲起子各│2、3款      │筒1 支、螺│
│    │            │                      │          │、金戒指3 枚（│1支 ，毀壞前開住│            │絲起子1 支│
│    │            │                      │          │價值約8500元）│宅窗戶後，踰越該│            │、手套1 雙│
│    │            │                      │          │等物          │窗戶進入屋內行竊│            │          │
├──┼──────┼───────────┼─────┼───────┼────────┼──────┼─────┤
│四  │96年4 月18日│桃園縣桃園市○○路128 │丙○○    │現金4,412 元、│攜帶扣案之客觀上│刑法第321 條│扣案之扳手│
│    │晚間6 時30分│巷17號3樓住宅         │          │港幣400 元、手│可充當兇器使用之│第1 項第1 、│1支 、手電│
│    │許          │                      │          │錶1 支、金項鍊│扳手及螺絲起子各│2、3款      │筒1 支、螺│
│    │            │                      │          │5條 、金戒指2 │1支 ，毀壞前開住│            │絲起子1 支│
│    │            │                      │          │枚、金墜子2 枚│宅窗戶後，踰越該│            │、手套1 雙│
│    │            │                      │          │、耳環2 枚等物│窗戶進入屋內行竊│            │          │
│    │            │                      │          │（價值約6 萬元│                │            │          │
│    │            │                      │          │，業經被害人領│                │            │          │
│    │            │                      │          │回）          │                │            │          │
└──┴──────┴───────────┴─────┴───────┴────────┴──────┴─────┘
